臺灣雲林地方法院刑事判決　　　　　　　　96年度易字第40號
公　訴　人　臺灣雲林地方法院檢察署檢察官
被　　　告　乙○○
　　　　　　丙○○
上2 人共同
選任辯護人　盧奇南律師
被　　　告　戊○○
上列被告等因竊盜案件，經檢察官提起公訴（95年度偵字第5807
號），被告等於準備程序中就被訴事實為有罪之陳述，受命法官
於聽取當事人之意見後，本院合議庭裁定改由受命法官獨任以簡
式審判程序審理，判決如下：
    主  文
乙○○、丙○○共同故買贓物，各處有期徒刑陸月，如易科罰金
，各以新臺幣貳仟元折算壹日。
戊○○搬運贓物，處有期徒刑參月，如易科罰金，以新臺幣貳仟
元折算壹日，緩刑貳年。
    犯罪事實及理由
一、被告乙○○、丙○○及戊○○所犯為死刑、無期徒刑、最輕
    本刑為3 年以上有期徒刑之罪或高等法院管轄第一審案件以
    外之案件，而於本院準備程序進行中，被告3 人就被訴事實
    為有罪之陳述，經法官告知簡式審判程序之旨，並聽取公訴
    人及被告3 人之意見後，經本院合議庭裁定由受命法官獨任
    進行簡式審判程序，則依據刑事訴訟法第273 條之2 、同法
    第159 條第2 項之規定，不適用傳聞法則有關限制證據能力
    之相關規定；並得依同法第310 條之2 之準用同法第454 條
    之規定製作略式判決書，依法僅需記載犯罪事實、證據名稱
    及應適用之法條，並得以簡略方式為之，如認定之犯罪事實
    、證據及應適用之法條，與檢察官聲請簡易判決處刑書或起
    訴書之記載相同者，得引用之，合先敘明。
二、構成犯罪事實：
    丙○○為乙○○之兄，其等合夥經營廢五金回收場，戊○○
    則為丙○○兄弟以每月新臺幣（下同）15,000元代價僱用之
    員工，詎丙○○、乙○○及戊○○均明知庚○○集團（庚○○集團成員部分由本院另行審結）所出售之去皮電線（即裸
    硬銅線）係他人盜剪而來之贓物（該裸硬銅線係臺灣電力股
    份有限公司所有，而於民國95年11月間，為己○○、甲○○
    及丁○○分次在雲林縣境內各處所竊得，己○○、甲○○及
    丁○○竊盜部分業經本院另行審結），丙○○及乙○○仍基
    於故買贓物之犯意聯絡，先與庚○○集團成員聯繫後，乃於
    95年11月24日上午，共同前往庚○○位於雲林縣虎尾鎮○○○段1768地號鐵皮工廠內，以每公斤200 元之價格，向庚○○集團故買裸硬銅線1,258 公斤，而戊○○則基於搬運贓物
    之犯意，將丙○○及乙○○故買之1,258 公斤裸硬銅線搬運
    至丙○○所駕駛之車牌號碼4317-DU 號自用小貨車上。嗣於
    同日上午8 時許，雙方已完成交易，丙○○、乙○○、戊○○駕車欲離去之際，即在上址鐵皮工廠內，為警當場查獲，
    並在車牌號碼4317-DU 號自用小貨車上起出裸硬銅線1,258
    公斤，而知上情。
三、認定犯罪事實所憑之證據：
  (一)證人即同案被告戊○○於96年1 月15日偵查中之證述。
  (二)證人即臺電公司臺西服務所電務主辦陳國諒於警詢中之證述
    。
  (三)通訊監察光碟及譯文。
  (四)95辛○明廉聲監字第78、84、87號及聲監（續）字第81、86
    號通訊監察書（稿）。
  (五)臺灣雲林地方法院檢察署95年度聲監字第78、84、87號及95
    年度聲監續字第81、86號卷宗。
  (六)照片5 張。
  (七)贓物認領保管單。
  (八)被告乙○○、丙○○於警詢、偵查中之供述及於本院審理時
    之自白，被告戊○○於警詢、偵查及本院審理時之自白，而
    被告乙○○、丙○○及戊○○之自白又與上開積極證據相符
    ，均應可採信。
  (九)綜上所述，本件事證明確，被告乙○○、丙○○故買贓物及
    被告戊○○搬運贓物之犯行均應堪認定。
四、論罪科刑之理由：
  (一)核被告乙○○、丙○○所為，均係犯刑法第349 條第2 項之
    故買贓物罪。被告戊○○所為，係犯刑法第349 條第2 項之
    搬運贓物罪。被告乙○○、丙○○間就故買贓物犯行有犯意
    聯絡及行為分擔，均為共同正犯。
  (二)爰審酌被告丙○○、乙○○及戊○○均正值青壯，四肢健全
    ，不思以正當途徑獲取利益，竟貪圖一己私利，故買或搬運
    贓物，且故買贓物或搬運贓物行為除造成財產犯罪追緝困難
    外，更因便利盜者銷贓，而間接助長竊盜風氣，危害社會秩
    序匪淺，及本件被告3 人所買受或搬運贓物價值約25萬元，
    所買受或搬運次數僅1 次，雖被告丙○○、乙○○於警詢及
    偵查中均矢口否認犯行，然於本院審理時均已坦承犯行，尚
    知悔悟，被告戊○○則自始即坦承犯行，態度良好，且係因
    受雇主即被告丙○○、乙○○指示，方為搬運贓物犯行，犯
    罪情節較輕等一切情狀，分別量處如主文所示之刑，並各諭
    知易科罰金之折算標準。至檢察官請求對被告丙○○、乙○○各量處有期徒刑2 年，對被告戊○○量處有期徒刑6 月，
    均尚嫌過重。另被告戊○○前未曾因故意犯罪受有期徒刑以
    上刑之宣告，有臺灣高等法院被告前案紀錄表1 份在卷可參
    ，其犯罪後已深知悔悟，本院認其經本次偵、審教訓後，當
    知所警惕，信無再犯之虞，因認其所宣告之刑，以暫不執行
    為適當，併予宣告緩刑2 年，以啟自新。
  (三)扣案之被告丙○○所有之門號0000000000號行動電話、被告
    乙○○所有之門號0000000000號行動電話各1 支係被告平日
    生活上與他人聯繫所用，並非專供與庚○○集團成員聯絡故
    買贓物所用，爰不予宣告沒收，附此敘明。
五、適用之法律：
  (一)刑事訴訟法第273條之1 第1 項、第299 條第1 項前段。
  (二)刑法第349 條第2 項、第28條、第41條第1 項前段、第74條
    第1 項第1 款。
  (三)刑法施行法第1 條之1 第1 項、第2 項前段。
本案經檢察官廖弼妍到庭執行職務。
中　　華　　民　　國　　96　　年　　6 　　月　　20　　日
                  刑事第三庭  法  官  廖淑華
以上正本證明與原本無異。
如不服本判決，應於判決收受後10日內，向本院提出上訴狀（須
附繕本）。
                              書記官  張菀純
中　　華　　民　　國　　96　　年　  6 　　月　　20　　日
附錄本案論罪科刑法條全文：
刑法第349條（普通贓物罪）
收受贓物者，處 3 年以下有期徒刑、拘役或 5 百元以下罰金。
搬運、寄藏、故買贓物或為牙保者，處 5 年以下有期徒刑、拘役
或科或併科 1 千元以下罰金。
因贓物變得之財物，以贓物論。
